Sergio Solano Méndez

DNI: 52.259.420-Q

ESTADO CIVIL: Casado, 2 hijos **FECHA NACIMIENTO:** 18-Julio-1971

LUGAR: Hospitalet de Llobregat (Barcelona)

E-MAIL: sergiosolano@telefonica.net

DIRECCIÓN ESPAÑA: Avda. Jorge Luis Borges, nº 15 BLQ. 1 – 3º B. 29010. Málaga. España.

MÓVIL: +34 670 826 232 TELÉFONO: +34 952 629 633

http://www.linkedin.com/pub/sergio-solano-méndez/43/876/aa5

SKYPE: sergiosolanom

PERFIL

Soy una persona con unas bases sólidas de responsabilidad, perseverancia, honestidad y ética dentro de mi empresa. Con capacidad para planear, diseñar, programar, contratar, construir, controlar y administrar obras y proyectos. Disposición a alcanzar nuevas metas dentro de la estructura organizativa de la empresa y en constante proceso de modernización y actualización tanto a nivel nacional como internacional.

Con experiencia en los siguientes campos:

- Capacidad de comunicación y trabajo en equipo.
- Planificación, diseño, ejecución y control de proyectos.
- Planificación y coordinación de actividades, gestión de mano de obra y negociación con contratistas y proveedores.

FORMACIÓN ACADÉMICA

Ingeniero de Edificación, Universidad Camilo José Cela (Madrid), (2010-2011)

Arquitecto Técnico, Universidad de Sevilla (1989-1994).

<u>Project Management Professional PMI®</u>, (2013-2014) Certificado por el Project Management Institute®

<u>Máster en Energías Renovables y Sistema Eléctrico</u>. Universidad Nacional de Educación a Distancia (UNED). Duración del Máster 2 años. Finalización 2013.

<u>Máster Project Manager en Edificación</u>. Edición Sevilla (2007-2009). Universidad Politécnica de Cataluña. Duración 450 horas.

<u>Técnico Superior en Prevención de Riesgos Laborales</u>. Especialidad Seguridad. Fundación Laboral de la Construcción (2005). Duración 600 horas.

EXPERIENCIA LABORAL

2012-2014 Construcciones y Obras Llorente S.A. Agencia Chile como Administrador de Contrato (Jefe de Obra).

- Edificio de Operaciones y Mantenimiento del Parque Eólico Valle de los Vientos en Calama (Chile) para Enel Green Power.
- Edificio Strep Center (Centro Comercial) en Calama (Chile) para Comercial Paseo de Grecia Calama Ltda.

2011-2012 Corporación Llorente – COLLOSA (Valladolid) como Jefe de Obra.

Edificio de Mantenimiento de Subestación Eléctrica de Red Eléctrica de España (REE)
 en Casaquemada – Sanlúcar la Mayor (Sevilla)



2010 Promeco 2000, S.L. como Jefe de Obra.

 Centro Social de Portada Alta y Campo de fútbol Puerto de la Torre para el Ayto. de Málaga. Fondos FEELS

2008-2010 Corporación Llorente – COLLOSA (Valladolid) como Jefe de Obra.

 Edificio de Mantenimiento de Subestación Eléctrica de Red Eléctrica de España (REE) en Cártama (Málaga).

2008 SEOP Obras y Proyectos, S.L. (Málaga) como Jefe de Grupo de Obras.

 Construcción de Apartamentos turísticos en Vélez-Málaga, 148 Viviendas adosadas en Mijas, Hotel 4* Camino de la Resinera – Estepona y 152 Viviendas plurifamiliares turísticas en Estepona (Málaga)

2004 – 2007 Construcciones Vera, S.A. (Málaga) como Jefe de Obra y Jefe de Grupo de Obras.

 Construcción de Aparcamiento Subterráneo de 6 plantas en Torremolinos y 2 plantas en Almuñécar, Edificio para Club Social y Deportivo del Parque Tecnológico de Andalucía, Edificio de 18 Apartamentos en Málaga, Urbanización y construcción de 66 Viviendas y 100 en Mijas-Costa.

2003 Sociedad Municipal de Aparcamientos y Servicios S.A. Málaga.

 Arquitecto Técnico perteneciente a la Oficina Técnica de la Sociedad, realizando labores de Dirección de Obra en aparcamientos subterráneos en régimen de rotación o propiedad.

1999 – 2003 Construcciones Vera, S.A. (Málaga) como *Jefe de Obra*.

 Construcción de dos aparcamientos subterráneos en Málaga, complejo de 48 viviendas plurifamiliares y 5 adosadas en Estepona y edificio 39 viviendas, aparcamientos subterráneos, locales comerciales y oficinas en Málaga.

1997 – 1999 Estudio de Arquitectura de Manuel Marín Hervías de Sevilla.

Arquitecto Técnico. Tasador de Sociedad de Tasación S.A. y proyectos arquitectónicos.

FORMACIÓN COMPLEMENTARIA

- 1993 Curso de Valoraciones, Duración: 20 horas.
- 2002 Curso de Delegado de Prevención II. Duración: 80 horas.
- 2004 Curso de Microsoft Business Solutions-Navision. Duración: 20 horas.
- 2009 Curso de Gestión Urbanística e Inmobiliaria. Duración: 50 horas.
- 2010 Curso de Competencias Directivas. ESESA. Duración: 20 horas.
- 2010 Programa de reciclaje hacia la obra civil para profesionales de la edificación.
 Structuralia. Duración: 130 horas.

INFORMÁTICA

 AutoCAD, 3D Studio Max., Presto (Nivel Avanzado), Microsoft – Project, NAVISION, BAS, Word, Excel, Access.

IDIOMAS

Español nativo. Francés medio.











Madrid a 17 de Julio de 2014

A quien pueda corresponder:

Por medio de la presente dejo testimonio de que he tenido el placer de ser el responsable de Sergio durante algo más de un año durante la construcción del proyecto Parque Eólico Valle de los Vientos en Calama (Chile).

En este tiempo, Sergio desempeñó las labores de Jefe de Obra de la parte del proyecto correspondiente a la construcción de un Edificio de Operación y Mantenimiento desde el que se están realizando actualmente todas las tareas necesarias para el correcto funcionamiento de la instalación.

Sergio es un gran profesional con grandes conocimientos en el área de la edificación. Durante el tiempo que ha estado bajo mi Dirección ha demostrado tener un profundo conocimiento de los aspectos técnicos relacionados con su especialidad así como una gran capacidad para gestionar equipos.

En este proyecto Sergio tuvo bajo su responsabilidad un importante equipo humano formado por personal local, personal expatriado y gran cantidad de subcontratistas. Gestionó satisfactoriamente el presupuesto asignado a su proyecto a pesar de lo complicado que resultó gestionar una obra en un entorno tan difícil y diferente a lo que estaba habituado.

Considero que el hecho de afrontar una expatriación a un sitio tan distante como es Chile y un entrono tan complicado como es el desierto de Atacama, dice mucho de la actitud y la valía de Sergio, el cual no tiene miedo a afrontar nuevos retos, como ha demostrado.

Finalmente añadir que considero como valioso también su calidad humana y su capacidad de hacer equipo y de trabajar en equipo. En su etapa a mi cargo, he podido apreciar cómo ha conseguido crear un gran ambiente de trabajo con su gente y con el resto de compañeros lo que ha facilitado enormemente afrontar los importantes retos a los que nos enfrentábamos en este proyecto.

Con este motivo, atentamente.

Fdo.: Carlos CUADROS VIÓSQUEZ

Director Energía

CONSTRUCCIONES Y OBRAS LLORENTE, S.A.

COLLOSA



Sergio Solano Mendez

HAS BEEN FORMALLY EVALUATED FOR DEMONSTRATED EXPERIENCE, KNOWLEDGE AND PERFORMANCE IN ACHIEVING AN ORGANIZATIONAL OBJECTIVE THROUGH DEFINING AND OVERSEEING PROJECTS AND RESOURCES AND IS HEREBY BESTOWED THE GLOBAL CREDENTIAL

Project Management Professional

IN TESTIMONY WHEREOF, WE HAVE SUBSCRIBED OUR SIGNATURES UNDER THE SEAL OF THE INSTITUTE

Marl a . In

PMP® Number 1729292

PMP® Original Grant Date 28 June 2014

PMP® Expiration Date 27 June 2017

